# 应收账款抹零的账务处理及准则依据

提问人：不忘初心 33 时间：2020-06-18 12:33:03
陈老师，您好。请教您一下：
本公司的应收账款在实际收款过程中，存在比较多的抹零情况。比例：A是销售方，B公司是A公司的常年合作伙伴。A公司应收B公司 1005 元，B在实际付款时，只支付了 1000 元，剩下 5 元就不再支付给A，AB双方 的合同 中无现金折扣条款 ，A销售给B的产品不存在质量问题 ，只是出于实际情况，A不得不同意 少收B 尾款 5 元。请问下，这种情况 下，对少收的尾款 5 元，A是作为现金折扣计入财务费用，还是作为营业外支出，亦或是作为坏账准备先计提后核销？依据的具体准则条款 ，可否麻烦您告知一下呀？

回答人：chenyiwei
这也属于 2019 年修订后债务重组准则所规范的债务重组。对于债权人而言，免除的尾数应作为“投资收益——以摊余成本计量的金融资产终止确认损益”（借方）。